臺灣臺中地方法院刑事判決　　　　　　 100年度易字第1103號
公　訴　人　臺灣臺中地方法院檢察署檢察官
被　　　告　柯弼智
上列被告因竊盜等案件，經檢察官提起公訴（100年度偵字第129
4 號），被告於本院準備程序中就被訴之事實為有罪之陳述，經
本院合議庭裁定由受命法官獨任進行簡式審判程序審理，判決如
下：
    主          文
柯弼智毀越安全設備竊盜，累犯，處有期徒刑壹年。
    犯罪事實及理由
壹、程序方面
    按刑事訴訟法第273 條之1第1項規定：除被告所犯為死刑、
    無期徒刑、最輕本刑為3 年以上有期徒刑之罪或高等法院管
    轄第一審案件者外，於審判期日前之程序進行中，被告先就
    被訴事實為有罪之陳述時，審判長得告知被告簡式審判程序
    之旨，並聽取當事人、代理人、辯護人及輔佐人之意見後，
    裁定進行簡式審判程序。查本案被告柯弼智被訴竊盜等案件
    ，非前開不得進行簡式審判程序之案件，經被告於本院行準
    備程序時就被訴之事實為有罪之陳述，且經本院告知被告簡
    式審判程序之旨，聽取被告及檢察官之意見後，爰依刑事訴
    訟法第273 條之1第1項規定裁定改依簡式審判程序審判之，
    先予敘明。
貳、實體方面
一、犯罪事實：
（一）柯弼智前於民國97年間，因竊盜案件，經本院判處應執行
      有期徒刑1年7月確定，甫於99年7 月25日縮短刑期執行完
      畢。詎仍不知悔改，復意圖為自己不法之所有，於99年11
      月1 日上午8時許，騎乘車牌號碼SMZ-628號輕型機車，至
      王張錢位於臺中市○○區○○路302巷2號之住處，先以自
      備之鑰匙1 支（未扣案）破壞大門紗窗，徒手將大門之鋁
      門搬離門框軌道，移出可以進入之空隙，再鑽入上開住處
      （侵入住居及毀損部分，均據告訴），徒手竊取放置於屋
      內之上刻十大傑出模範義工字樣之18K金獎牌1面、及上印
      英國領事館字樣及照片之金章1面、重約1錢之黃金尾戒1
      枚、大甲同濟會黃金勳章1 枚；得手後，旋即騎乘上開機
      車逃離現場，並於不詳時間，至臺中市大甲區某不詳店家
      ，將上開物品變賣約新臺幣（下同）7、8,000元，該款項
      均花用完畢。嗣經王張錢發覺住處遭竊後報警處理而循線
      查獲上情。
（二）案經王張錢訴由臺中市政府警察局大甲分局報告臺灣臺中
      地方法院檢察署檢察官偵查起訴。
二、上開犯罪事實，業據被告柯弼智於警詢時、偵查中、本院行
    準備程序及審理時均坦承不諱，核與證人即告訴人王張錢於
    警詢時、偵查中之證述情節大致相符，並有臺中市政府警察
    局大甲分局現場勘驗報告、員警職務報告各1份、現場照片4
    張在卷可稽，足認被告之任意性自白核與事實相符。本案事
    證明確，被告犯行堪以認定，應依法論處。
三、查刑法第321 條業經總統於100 年1 月26日以華總一義字第
    10000015561 號令公布修正，並於100年1月28施行，本件被
    告前揭行為時刑法第321條第1項第1款、第3款係規定：「犯
    竊盜罪而有左列情形之一者，處6月以上、5年以下有期徒刑
    ：一、於夜間侵入住宅或有人居住之建築物、船艦或隱匿其
    內而犯之者。三、攜帶兇器而犯之者。」修正後之刑法第
    321條第1項第1款、第3款則規定：「犯竊盜罪而有下列情形
    之一者，處6月以上、5年以下有期徒刑，得併科新臺幣10萬
    元以下罰金：一、侵入住宅或有人居住之建築物、船艦或隱
    匿其內而犯之者。三、攜帶兇器而犯之者。」是被告行為後
    法律已有變更，應依刑法第2條第1項之規定，為「從舊從輕
    」之比較。
    本案經比較新舊法結果，因修正前未規定得併科新臺幣10萬
    元以下罰金，故以修正前刑法第321條之規定較有利於被告
    ，自應適用修正前刑法第321條之規定。
四、按刑法第321條第1項第2款規定將「門扇」、「牆垣」、「
    其他安全設備」並列。則所謂「門扇」應專指門戶而言，指
    分隔住宅或建築物內外之出入口大門而言。而所謂「其他安
    全設備」，指門扇、牆垣以外，依社會通常觀念足認為防盜
    之一切設備者，即屬相當（最高法院25年上字第4168號判例
    參照）；次按被告毀壞安全設備之行為部分，乃係竊盜之加
    重要件行為，自無成立毀損罪之餘地；毀越安全設備而入室
    行竊，其越入行為即屬侵入住宅，已結合於所犯加重竊盜之
    罪質中，無更行構成侵入住宅罪之理（最高法院83年度臺上
    字第3856號判決、27年上字第1887號判例意旨參照）。是所
    謂「其他安全設備」，係指門扇、牆垣以外，依社會通常觀
    念足認為防盜之一切設備，而本案被告柯弼智所毀損、踰越
    之紗窗亦具有防閑之效用，依社會通常觀念，屬於維護安全
    之防盜設備，自屬該條款所謂其他安全設備。是核被告柯弼
    智所為，係犯刑法第321 條第1項第2款之毀越安全設備竊盜
    罪。另起訴書雖認被告係犯刑法第321 條第1項第2款之毀越
    安全設備竊盜罪及第306 條侵入住宅罪，犯意各別、行為互
    殊，應分論併罰等情，惟揆諸前揭最高法院判決、判例意旨
    ，刑法第321 條第1項第2款加重條件，已含有侵入住宅之罪
    質，故不另論侵入住宅罪，是公訴人上開認定，容有誤會，
    附此敘明。又被告前有如犯罪事實欄所示之科刑及執行紀錄
    等情，有臺灣高等法院被告前案紀錄表1 份在卷可稽，其於
    受有期徒刑執行完畢後，5 年以內故意再犯本件有期徒刑以
    上之罪，為累犯，應依刑法第47條第1 項規定，加重其刑。
    另按自首以對於未發覺之罪投案而受裁判為要件，如案已發
    覺，則被告縱有投案陳述自己犯罪之事實，亦祇可謂為自白
    ，不能認為自首，最高法院26年上字第484 號判例要旨闡述
    至明。被告於本案為警查獲時，雖已供承其前揭竊盜犯行，
    惟被害人王張錢已於99年11月1 日報警處理，且至被告遭查
    獲前，該期間警方陸續受理以相同手法之竊盜案件，己鎖定
    特定對象偵查即被告，嗣於99年12月1 日警員於臺中市○○
    區○○路發現並攔查被告，經被告同意後到案說明等情，此
    為被告所不否認，並有警員職務報告書1 份在卷可證，是員
    警於查獲被告前，已得知被告涉犯前揭竊盜行為，即員警係
    基於上開確切根據產生合理懷疑，始會主動攔查被告並經被
    告同意到案說明，又被告至臺中市政府警察局大甲分局製作
    警詢筆錄時，始供承其前揭竊盜行為，是該部分已難謂員警
    並未發覺其犯罪，亦難認被告有真誠悔悟之心，自無就該部
    分適用自首規定之餘地，併此敘明。爰審酌被告正值青壯，
    不思以一己之力，循正當方式獲取錢財，竟任意竊取他人財
    物滿足物慾，其犯罪動機及手段均值非難，兼衡被害人財物
    損失之程度、被告犯後坦承犯行之犯後態度，並考之被告國
    中畢業之智識程度、勉持之家庭經濟狀況【見警詢卷附被告
    調查筆錄（第1 次）之受詢問人欄內容所載】等一切情狀，
    量處如主文所示之刑，以資懲儆。
五、至被告持以違犯本件竊盜犯行所用之自備鑰匙1 支，並未據
    扣案，雖無證據證明已滅失，惟避免將來執行之困難，爰不
    予諭知沒收，附此敘明。
據上論斷，應依刑事訴訟法第273之1 條第1項、第299條第1項前
段，刑法第2條第1項前段、（修正前）刑法第321 條第1項第2款
、第47條第1項，判決如主文。
本件經檢察官廖聖民到庭執行職務。
中    華    民    國    100    年    5    月    9     日
                  刑事第二庭   法  官  潘曉玫
以上正本證明與原本無異。
如不服本判決應於收受判決後10日內向本院提出上訴書狀，並應
敘述具體理由；其未敘述上訴理由者，應於上訴期間屆滿後20日
內向本院補提理由書狀(均須按他造當事人之人數附繕本)「切勿
逕送上級法院」。
告訴人或被害人對於判決如有不服具備理由請求檢察官上訴者，
其上訴期間之計算係以檢察官收受判決正本之日期為準。
                               書記官  張齡方
中    華    民    國    100    年    5    月    9     日
附錄本案論罪科刑法條全文
（修正前）中華民國刑法第321條（加重竊盜罪）
犯竊盜罪而有左列情形之一者，處 6 月以上、 5 年以下有期徒
刑：
一、於夜間侵入住宅或有人居住之建築物、船艦或隱匿其內而犯
    之者。
二、毀越門扇、牆垣或其他安全設備而犯之者。
三、攜帶兇器而犯之者。
四、結夥三人以上而犯之者。
五、乘火災、水災或其他災害之際而犯之者。
六、在車站或埠頭而犯之者。
前項之未遂犯罰之。